【裁判字號】    92,易緝,117
【裁判日期】    920808
【裁判案由】    賭博
【裁判全文】
臺灣板橋地方法院刑事判決                        九十二年度易緝字第一一七號
    公  訴  人  臺灣板橋地方法院檢察署檢察官
    被      告  乙○○
右列被告因賭博案件，經檢察官提起公訴（九十一年度偵字第二二六號），本院判決
如左：
    主  文
乙○○無罪。
    理  由
一、公訴意旨略以︰被告乙○○明知經營電子遊戲場業，應向台北縣政府辦理營利事
    業登記，竟未辦理登記，復基於概括犯意，自九十年十二月二日起，在台北縣板
    橋市○○路○段二三九巷三三號二樓內，擺設賭博性電動玩具「滿貫大亨電玩」
    、「超九水果盤」各四台、「雙魚座二代」六台，供不特定之顧客投注押賭，並
    以之為業，其賭博之方式為先以新台幣（下同）十元兌換一個積點點數之比例開
    分，再依機台之兌換比例轉換為分數後押注賭玩，若押中則可贏得數倍不等之分
    數，若未押中積點為機具沒入，俟賭玩結束後可依所餘分數換取等值現金，以此
    方式與不特定賭客賭博財物，復於同年月五日起，以月薪三萬元之代價僱用與其
    有犯意聯絡之被告甲○○（業經本院以九十二年度易字第一三九號判處有期徒刑
    三月，如易科罰金，以三百元折算一日，緩刑二年確定），擔任開分及櫃臺收支
    兌換之工作。嗣於九十年十二月五日下午五時四十分許，被告江建志（業經本院
    以九十二年度易字第一三九號判科罰金二千元，如易服勞役，以三百元折算一日
    確定）在上址以上開電動機具賭博財物時，為警當場查獲，並扣得上開機台共計
    十四台（含ＩＣ板十四塊）、積分券二十張、寄分券十四張及賭三千元。因認被
    告乙○○涉犯刑法第二百六十七條之常業賭博罪嫌云云。
二、按犯罪事實應依證據認定之，無證據不得推定其犯罪事實；又不能證明被告犯罪
    或其行為不罰者，應諭知無罪之判決，刑事訴訟法第一百五十四條第三百零一
    條第一項分別定有明文。
三、公訴人認被告乙○○涉有上開罪嫌，無非以被告於偵查中迭經傳喚未到場，惟被
    告甲○○係受僱於被告乙○○於上開時、地工作之事實，業據被告甲○○供述甚
    詳，又賭客得於上開時點把玩機台並能兌換現金之事實，業據被告江建志供承明
    確，此外並有現場圖乙紙及現場相片八張及前開物品扣案可資佐證為其主要論據
    。訊據被告堅詞否認有何常業賭博犯行，辯稱：其從無經營電動玩具店，也未去
    過該店，該店在何處其亦不知，其身分證於九十年十、十一月間曾經遺失過，是
    在九十一年一月補發，其身分證可能被冒用；其也不認識被告甲○○、證人丙○○（原名謝鈞霖），其之前從事保全工作，九十年退休等語。
四、經查：公訴人雖認被告甲○○業已供述其係受僱於被告乙○○云云，惟細究被告
    甲○○歷次供述，均從未稱其係受僱於被告乙○○。其於警訊中係稱：該賭博電
    動玩具電實際負責人其不清楚，其是於九十年十二月五日看中國時報撥打行動電
    話0000000000號由一位年輕人受話，稱需開分小姐，其即於九十年十
    二月五日下午二時許前往應徵開分小姐，其不知該年輕人真實姓名年籍資料，只
    知大約三十歲；警方在賭博電動玩具店現場櫃臺抽屜內扣得之乙○○身分證影本
    ，是該年輕人告知其該身分證影本上之人為這間電玩店實際負責人，但其從未見
    過他，也不認識；應徵其之人已在警方進入前開賭博性電動玩具店同時逃逸無蹤
    等語。其於九十年十二月六日檢察官偵訊中，經檢察官提示被告乙○○之身分證
    影本，問以：被告乙○○是否為負責人，亦係答稱：不是，是雇用其的人說乙○○是負責人等語。於本院九十二年度易字第一三九號案件九十二年一月二十二日
    調查中復稱：其是第一天去上班就被抓了，其是向一名年約三十幾歲男子應徵，
    月薪三萬元，擔任開分等語。經法官提示乙○○口卡，並稱不認識這個人等語。
    於該案件審理中經審判長提示乙○○口卡，再稱：其沒有看過被告乙○○等語。
    足徵被告甲○○並不認識亦未見過被告乙○○，應徵其及實際上負責該電動玩具
    店之人為一年約三十歲之男子，亦非被告乙○○，且其並未陳明其受僱於被告乙○○。被告江建志即前往該電賭博之賭客於本院九十二年度易字第一三九號案件
    九十二年一月二十二日調查中亦稱：其之前就接到店裡打行動電話給其，隔一星
    期其有回電，約其至現場附近的公園去等，就有一名三十幾歲男子接其到店裡等
    語，經法官提示被告乙○○口卡，並稱不認識等語。則至該電動玩具店之賭客亦
    未曾見過被告乙○○。證人簡陳月禮即電動玩具店之房東亦證稱：台北縣板橋市
    ○○路○段二三九巷三三號二樓房屋係其租予謝鈞霖（改名丙○○）等語，核與
    房屋租賃契約書所載情節相符。則承租該屋之人亦顯非被告乙○○。而證人丙○○（原名謝鈞霖）即承租該屋之人於檢察官九十一年四月十二日偵訊中證稱：其
    是向簡陳月禮承租。其與一位蔡姓男子合夥做辦理信用卡業務，他請其幫忙代租
    房子做為辦公室使用，蔡姓男子現在去向不明；完全不認識乙○○，他可能是被
    找來作電玩負責人之人頭等語。於本院審理中亦證稱：前開台北縣板橋市○○路
    ○段二三九巷三三號二樓房子為其向簡陳月禮承租，是其一個人去租的，有一位
    蔡姓之人過來跟其說要用這房子做信用卡，其有把鑰匙給他，當天因其父摔倒就
    沒有去過上址，後來其不想租，想將之變更為該男子姓名，但聯絡不上該男子。
    其不認識被告乙○○，要向其租房子之男子亦非被告乙○○等語。足徵承租該屋
    之人並不認識被告乙○○，被告乙○○亦未曾參與承租電動玩具店場所之事。警
    方雖於該電動玩具店櫃臺抽屜內查獲被告乙○○之身分證影本乙紙，被告甲○○
    亦曾稱應徵其之人告知其該身分證影本上之人為這間電玩店實際負責人等語，然
    不能僅憑該店內查獲被告乙○○之身分證影本，且被告甲○○曾經聽聞應徵其之
    人稱被告乙○○為實際負責人，即得以遽認被告乙○○即為實際負責人。況被告
    乙○○之身分證確實於九十一年一月二十四日補發，有身分證影本乙紙在卷可稽
    ，足徵被告乙○○辯稱其身分證曾於九十年十、十一月間遺失等情，並非無據。
    則被告乙○○之身分證不無遭冒用之可能。綜上所述，並無證據足資證明被告乙○○明知經營電子遊戲場業，應向台北縣政府辦理營利事業登記，竟未辦理登記
    ，而基於概括犯意，自九十年十二月二日起，在台北縣板橋市○○路○段二三九
    巷三三號二樓內，擺設賭博性電動玩具「滿貫大亨電玩」、「超九水果盤」各四
    台、「雙魚座二代」六台，供不特定之顧客投注押賭，並以之為業等情，縱依被
    告甲○○、江建志所述及附卷、扣案之證據，業已證明前開電動玩具店確係經營
    賭博性電動玩具，亦核與被告乙○○無涉。此外復查無其他積極證據足認被告乙○○涉有公訴人所指常業賭博犯行，本件既不能證明被告乙○○犯罪，自應為被
    告乙○○無罪之諭知。
據上論斷，應依刑事訴訟法第三百零一條第一項，判決如主文。
本案經檢察官葉志飛到庭執行職務。
中      華      民      國     九十二     年      八      月     八     日
                                臺灣板橋地方法院刑事第二庭
                                    法  官   張   宏   節
右正本證明與原本無異。
如不服本判決，應於判決送達後十日內向本院提出上訴狀。
                                    書記官   李   淑   秋
中      華      民      國     九十二     年      八      月    十九    日


司法院資訊處製作；財團法人民間司法改革基金會備份。
